Inventaris van de collectie Dienstreglementen van Nederlandse en Internationale Spoorwegmaatschappijen, 19e-20e eeuw
Nationaal Archief, Den Haag
Dienstreglementen Spoorwegen
19e - 20e eeuw
I26195
10.20 meter; 99 inventarisnummers.
Normale geschreven, getypte en gedrukte documenten, geen bijzondere handschriften.
Nationaal Archief, Den Haag
Prof. Dr. Ir. A.D. de Pater
De verzameling Dienstregelementen van de spoorwegen bevat voornamelijk dienstregelementen van verschillende spoorwegmaatschappijen uit Nederland, Duitsland, Frankrijk en Noord-Amerika.
Archiefvorming
Geschiedenis van het archiefbeheer
De verwerving van het archief
Het archief is door schenking verworven.
2.19
Aanwijzingen voor de gebruiker
Openbaarheidsbeperkingen
Volledig openbaar.
Materiële beperkingen
Aanvraaginstructie
Openbare archiefstukken kunnen online worden aangevraagd en gereserveerd. U kunt dit ook via de terminals in de studiezaal van het Nationaal Archief doen. Om te kunnen reserveren dient u de volgende stappen te volgen:
U maakt een profiel aan op www.gahetna.nl, en logt vervolgens in
Via de archiefinventaris (alleen de beschrijvingen met rode nummers) selecteert u het gewenste archiefstuk door op de knop 'Reserveren' te klikken
In het volgende scherm geeft u aan op welke dag u het archiefstuk wilt inzien
Indien u zich bevindt in de studiezaal en een tafelnummer heeft ontvangen kunt u dit nummer vermelden. Als u geen tafelnummer heeft kunt u tafelnummer 777 laten staan
Vervolgens bevestigt u uw reservering door deze te versturen.
Verwant materiaal
Beschikbaarheid van kopieën
Beschrijving van de series en archiefbestanddelen
- INTERNATIONALE REGLEMENTEN., I.
  - Technische voorschriften van de Verein deutscher Eisenbahnverwaltungen., 1-6
    Tot deze vereniging traden ook Nederlandse spoorwegmaatschappijen toe, met name de Hollandsche IJzeren Spoorweg Maatschappij, de Maatschappij tot Exploitatie van Staatsspoorwegen en de Nederlandsche Rhijnspoorwegmaatschappij.
    - Algemeen, diverse commissies, Technischer Ausschuß I., 1
    - Technischer Ausschuß II., 2
    - Technischer Ausschuß III., 3
    - Ausschuß B für technische Angelegenheiten, Bahnbau, Oberbau I., 4
    - Oberbau II, Elektrischer Ausschuß., 5
    - Rollend materieel., 6
  - Internationale conventies., 7-9
    - Unité Technique des Chemins de Fer; Convention Internationale concernant le transport des voyageurs par chemin de fer., 7
    - Convention Internationale concernant le transport des marchandises par chemin de fer., 8
    - Conventies RIC en RIV., 9
  - Voorschriften van de Verein deutscher Eisenbahnverwaltungen en de Verein Mitteleuropäischer Eisenbahnverwaltungen., 10-11
    - Map 1., 10
    - Map 2., 11
  - Stukken van de Union Internationale des Chemins de Fer. Reglementen uit Engeland, Duitsland algemeen I., 12
  - Reglementen uit Duitsland algemeen II. Pruisen., 13
  - Deutsche Reichsbahn Gesellschaft., 14
  - Luxemburg, Oostenrijk, Polen, Frankrijk., 15
- NEDERLANDSE REGLEMENTEN., II.
  - Algemeen, militair vervoer, reglementen en overeenkomsten van de Hollandsche IJzeren Spoorweg Maatschappij., 16
  - Aanschrijvingen van de Hollandsche IJzeren Spoorweg Maatschappij., 17-20
    - Tractie en materieel I., 17
    - Tractie en materieel II, Ambtenaren Tractie en materieel I., 18
    - Ambtenaren Tractie en materieel II., 19
    - Ambtenaren Tractie en materieel III., 20
  - Reglementen en aanschrijvingen van de Nederlandsche Rhijnspoorwegmaatschappij., 21
  - Dienstorders van Staatsspoorwegen., 22-28
    - 1087-1246; 2257-2765., 22
    - 2766-3246., 23
    - 3247-3783., 24
    - 3764-4252., 25
    - 4416-4994., 26
    - 4995-5726., 27
    - 5727-5741; verzamelingen van dienstorders; statuten., 28
  - Overeenkomsten van Staatsspoorwegen., 29-31
    - Map 1., 29
    - Map 2., 30
    - Map 3., 31
  - Reglementaire bepalingen, wetten, Koninklijke Besluiten, dienstreglementen, bepalingen, uitgegaan van de directie., 32
  - Instructies van Staatsspoorwegen Stations- en Treindienst., 33-38
    - 1909-1910, 33
    - 1911-1912, 34
    - 1923-1914, 35
    - 1915-1960, 36
    - 1917-1918, 37
    - 1919-1921, 38
  - Instructies van Staatsspoorwegen Tractie en Materieel., 39-40
    - Map 1., 39
    - Map 2., 40
  - Dienstorders van de Nederlandse Spoorwegen., 41-48
    - 1-388., 41
    - 389-787., 42
    - 788-984, 1229-1429., 43
    - 1430-1444; 1446-1448., 44
    - 1849-1979, 45
    - 1980-2295, 46
    - nn-3304; Nieuwe Serie 1-1000., 47
    - Nieuwe Serie 1001-1868., 48
  - Reglementen, aanschrijvingen en bepalingen van de Nederlandse Spoorwegen., 49-84
    In 1951 is een systematische nummersysteem ingevoerd dat in 1954 is gewijzigd. Elk stuk heeft een nummer van vier cijfers, waarvan het tweede cijfer het niveau van uitvaardigende instantie aangeeft.
    - Algemeen., 49
    - Reglementen vóór 1951; overeenkomsten; lijsten van reglementen., 50
    - Wettelijke bepalingen., 51
    - Dienstreglementen., 52
    - Reglement Dienst Voorwaarden (R.D.V.) en bijlagen., 53
    - Voorschriften, ingevoerd per dienstorder., 54-55
      - Map 1., 54
      - Map 2., 55
    - Algemene voorschriften; niet per dienstorder ingevoeerde voorschriften., 56
    - Niet per dienstorder ingevoerde voorschriften., 57
    - Voorschriften Algemene Dienst., 58
    - Voorschriften Weg en Werken, voorschriften Seinwezen., 59
    - Voorschriften Tractie en Materieel., 60-62
      - Map 1., 60
      - Map 2., 61
      - Map 3., 62
    - Voorschriften Vervoer en Exploitatie; voorschriften Wegverkeer; diverse regelingen eerstaanwezend ambtenaar (EAA) en stations., 63
    - Reglementen 1951-1954 (afwijkende nummering)., 64
    - Reglementen vanaf 1954; wettelijke bepalingen (x1xx)., 65
    - Dienstreglementen (x2xx)., 66-67
      - Map I., 66
      - Map II., 67
    - Internationaal (voorzover geen wettelijke bepalingen of dienstreglementen) (x3xx)., 68
    - Directiebepalingen (x4xx)., 69-73
      - Map I., 69
      - Map II., 70
      - Map III., 71
      - Map IV., 72
      - Map V., 73
    - Bepalingen per dienst (x5xx)., 74-83
      - Map I., 74
      - Map II., 75
      - Map III., 76
      - Map IV., 77
      - Map V., 78
      - Map VI., 79
      - Map VII., 80
      - Map VIII., 81
      - Map IX., 82
      - Map X., 83
    - Bepalingen per dienst (x5xx) XI; Beschrijvingen (x6xx)., 84
- OVERIGE DOCUMENTATIE., III.
  - Wettelijke bepalingen in boekvorm., 85-93
    - Pruisen I., 85
    - Pruisen II., 86
    - Pruisen; Duitsland militair., 87
    - Beieren en Hannover., 88
    - Code annotée Lamé Fleury. 1887-1888., 89
    - Code annotée Lamé Fleury. 1889-1898., 90
    - Code annotée Lamé Fleury. 1899-1908., 91
    - Code annotée Lamé Fleury. 1909-1918., 92
    - overzicht 1905; J. de la Ruelle, Code Chemins de Fer et Tramways. 1903., 93
  - Diverse reglementen van de Nederlandse Centraal Spoorweg Maatschappij, Noord-Brabantsche Dienstspoorweg; Zuid-Hollandsche Electrische Spoorweg Maatschappij, diverse lokaalspoor- en tramwegen., 94
  - Diverse stukken van de Nederlandse Spoorwegen., 95-97
    - Diverse aanschrijvingen. 1944-1953., 95
    - Commissie Operations Research, ca. 1960-1970., 96
    - Jaarverslagen van diverse personeelsverenigingen vanaf 1945., 97
  - Reglementen uit Zuid-Afrika, Noord-Amerika., 98
  - Reglementen uit Nederlandsch-Indië: Staatsspoorwegen, Nederlandsch-Indische Spoorweg-Maatschappij, Zustermaatschappijen, etc., 99